# 求助陈版主，子公司注销的疑问

提问人：liuweisheng 时间：2023-02-14 22:51:23
A公司为B公司的全资母公司，B公司 2022 年注销，清算B公司，B已经资不抵债，A不能得到任何补偿。A公司对B的长投 100 万元（未计提减值），B公司期初未分配利润-30万元，清算时未分配利润-40万元。
那么A公司单体报表
借：投资收益 100 万元
贷：长期股权投资 100 万元
A公司合并报表
借：投资收益 40 万元
贷：利润归还投资 40 万元
2022 年单体视为亏损 100 万元， 2022 年合并视为亏损 140 万元。这样理解是否正确。谢谢版主解惑

回答人：chenyiwei
在合并报表层面，由于以前已将该子公司前期的亏损纳入，因此在合并报表层面清算全资子公司事实上是没有损益影响的（该子公司对外处置资产、清偿债务的影响除外）。建议再核对一下合并报表层面的计算和处理。

提问人：liuweisheng 时间：2023-02-17 17:30:53
A公司持有B公司100%股权，A公司认缴和实缴出资 10 万元，B公司 2022 年初累计亏损 1000 万元， 2022 年 1 月 2 日注销清算。
那么A公司合并报表 2022 年角度是不是盈利 990 万元计入投资收益，B公司利用其有限责任导致亏损减少。
谢谢版主解惑。

回答人：chenyiwei
要关注：B公司无力偿还的负债，在注销清算后，其对应的法定或合同义务就已完全解除，债权人不能再向A公司追索？另外，A公司是否需负担B公司的人员安置等支出？
首先需对B公司的注销对合并报表层面对外承担义务的影响情况进行梳理，对确保无需偿还的负债才能予以转销处理。